【裁判字號】    97,交聲,340
【裁判日期】    970421
【裁判案由】    違反道路交通管理處罰條例聲明異議
【裁判全文】
臺灣臺北地方法院交通事件裁定         97年度交聲字第340號
原處分機關  臺北市交通事件裁決所
異  議  人
即受處分人    甲○○（原名李宜珍）
                       樓
上列異議人即受處分人因違反道路交通管理處罰條例案件，對於
臺北市交通事件裁決所民國97年1 月28日所為處分（原處分案號
：北市裁二字第裁22-1AB885464號）聲明異議，本院裁定如下：
    主  文
異議駁回。
    理  由
一、按「本規則所用名詞釋義如左：一、汽車：指在道路上不依
    軌道或電力架線而以原動機行駛之車輛（包括機器腳踏車）
    。」「汽車臨時停車時，應依下列規定：‧‧‧三、設有禁
    止臨時停車標誌、標線處所不得臨時停車。」「汽車停車時
    ，應依下列規定：一、禁止臨時停車處所不得停車。」道路
    交通安全規則第2 條第1 項第1 款、第111 條第1 項第3 款
    、第112 條第1 項第1 款定有明文。又按「禁止臨時停車線
    ，用以指示禁止臨時停車路段，以劃設於道路緣石正面或頂
    面為原則，無緣石之道路得標繪於路面上，距路面邊緣以30
    公分為度。本標線為紅色實線，線寬除設於緣石，正面者以
    緣石高度為準外，其餘皆為10公分。」道路交通標誌標線號
    誌設置規則第169 條第1 項、第2 項亦有明文。且按「道路
    ：指公路、街道、巷衖、廣場、騎樓、走廊或其他供公眾通
    行之地方。」「駕駛人駕駛車輛或行人在道路上，應遵守道
    路交通標誌、標線、號誌之指示、警告、禁制規定，並服從
    執行交通勤務之警察或依法令執行指揮交通及交通稽查任務
    人員之指揮。」「汽車駕駛人停車時，有下列情形之一者，
    處新臺幣（下同）600 元以上1,200 元以下罰鍰：一、在禁
    止臨時停車處所停車。」道路交通管理處罰條例第3 條第1
    款、第4 條第1 項、第56條第1 項第1 款亦定有明文。是於
    劃設有禁止臨時停車標線之處所（包括街道、巷衖）自不得
    停車，其有該項違規停車之情形者，自應依上開規定處以罰
    鍰。
二、本件異議人即受處分人甲○○（原名李宜珍）於民國96年11
    月15日上午10時46分許，將其所有車號F8-2112 號自用一般
    小客車停放於臺北市○○○路○ 段44巷週邊，經劃設有禁止
    臨時停車標線之處所（如本院卷第25頁所示），經臺北市停
    車管理處交通助理員全昌貴以異議人有違反上揭道路交通管
    理處罰條例第56條第1 項第1 款規定之行為，以照片拍照採
    證後，逕行舉發。嗣異議人雖於應到案日期前提出申訴，惟
    經舉發單位調查結果，仍認異議人確有前開違規事實，原處
    分機關乃據以依前揭道路交通管理處罰條例第56條第1 項第
    1 款，及違反道路交通管理事件統一裁罰基準及處理細則第
    43條、第44條、第67條之規定，於96年12月27日裁處受處分
    人罰鍰900 元。
三、異議人提出本件異議，固坦承其有於前揭時、地，將其所有
    前開自用一般小客車停放於上開處所，惟否認其有何違反道
    路交通管理處罰條例之行為，辯稱：上開停車現場係位於路
    邊水溝蓋上，在其停車時並未劃設禁止臨時停車之紅色標線
    ，且上開採證照片所示之紅線油漆墨跡未乾，係屬剛劃設之
    標線，又標示不明確，致其誤判該處所得停車云云。
四、經查，本件異議人前揭停車位置所在路段即臺北市○○○路
    ○ 段44巷週邊（如本院卷25頁、第28頁之現場採證照片所示
    ），業經主管機關臺北市交通管制工程處於93年間即劃設禁
    止臨時停車之紅色實線，此有該處97年3 月28日北市交工程
    字第09731265900 號函，及上開現場採證照片等在卷（見本
    院卷第25、第28頁、第41頁）可稽，並為異議人於本件97年
    4 月18日訊問期日所不爭執（見本院卷第44頁），足認於上
    開路段所劃設禁止臨時停車之紅色實線業經上開主管機關於
    93年間即劃設完成。且上開紅色實線之劃設位置及顏色、寬
    度，均與上開道路交通標誌標線號誌設置規則第169 條第1
    項、第2 項關於禁止臨時停車線之劃設規定相符，其用以標
    示之紅色油漆清楚可見，墨跡已乾，並無異議人所辯油漆墨
    跡未乾之情形，顯見該紅色標線並非於異議人停車時，或在
    其停車後經舉發前，始經劃設完成，此有上開採證照片在卷
    可稽，並經證人即負責本件舉發事宜之臺北市停車管理處交
    通助理員全昌貴於本件97年4 月18日訊問期日到庭結證屬實
    （見本院卷第43至44頁），是異議人辯稱上開停車現場之路
    邊水溝蓋上，在其停車時尚未劃設禁止臨時停車之紅色標線
    ，且上開紅色標線之油漆墨跡尚未乾，係屬剛劃設之標線，
    並有標示不明確之情形等詞，顯無可採；其以上開辯詞為據
    ，辯稱其誤判該處所得停車云云，自無可取。至於在異議人
    上開停車處所附近之位置，是否亦經劃設禁止臨時停車之紅
    色實線而不得停車，自與異議人是否得於本件前開處所停車
    之判斷無關，附此敘明。綜上，本件異議人確有於前揭時、
    地違規停車之事實，顯違反前揭規定，其以上開情詞置辯，
    自不足採。
五、依上所述，本件異議人確有前揭違規事實，已堪認定。從而
    ，原處分機關依道路交通管理處罰條例第56條第1 項第1 款
    ，及違反道路交通管理事件統一裁罰基準及處理細則第43條
    、第44條、第67條之規定，裁處異議人罰鍰900 元，核無違
    誤，異議人本件異議為無理由，應予駁回。
據上論斷，應依道路交通案件處理辦法第19條，裁定如主文。
中    華    民    國    97    年    4     月    21    日
                  交通法庭  法  官  陳勇松
本件正本證明與原本無異。
如不服本裁定，應於送達後5日內，向本院提出抗告狀。
                            書記官  馬正道
中    華    民    國    97    年    4     月    22    日


司法院資訊處製作；財團法人民間司法改革基金會備份。
